# 请教陈版及各位大侠！

提问人：z239239 时间：2010-12-13 12:43:50
A、B两家公司筹建C公司，约定前期筹建费用暂由A支付，筹建后B公司向A归还属于B应支付的费用，假设截至 12 月 31 日，A已支付2000 万，拟筹建的公司A占70%，B为30%，截至 12 月 31 日，C公司尚未筹建成功，此笔款项在A公司体现为其他应收款 2000 万。请问，做为会计师应如何处理？

回答人：chenyiwei
如果筹建不成功，则“双方按各自出资比例承担各项支出”；那么如果筹建成功呢？新公司是否需向A公司归还筹建费用？ 另外，这个问题还要考虑在A的个别报表和合并报表层面分别如何处理。
1 、A的个别报表层面 如果预计筹建很可能不成功，则A应当把已支付的 2000 万元中按约定由本公司承担的部分（ 1400 万）计入损益，另外 600 万计入应收另一合作方B的其他应收款。 如果筹建很可能成功，且新公司将向A归还代垫的筹建费用的，则A可以把2000 万元暂计入对新公司的其他应收款。 如果筹建很可能成功，但新公司无需向A归还代垫筹建费用的，则A可以把代垫的筹建费用作为对新公司的资本性投入，待新公司设立后计入对新公司的长期股权投资成本中。
2 、A的合并报表层面 如果筹建成功，则新公司将纳入A的合并报表范围。因此，无论最终新公司是否会设立，在A的合并报表层面，已支付的 2000 万元筹建费用中，都至少有 1400 万元应当在合并报表层面于发生时即费用化处理。剩余的 600 万元，如果预计筹建很可能不成功的，则可在合并报表层面作为对B的其他应收款；如果预计筹建可以成功的，则作为类似开办费的支出予以费用化处理。

回答人：chenyiwei
回复 9 楼 z239239 的帖子合并报表的合并范围是以控制为基础确定的，并不关注所控制的主体是否采用了“法人”的组织形式。因此，虽然当时新公司作为一个法人尚未设立，但仍应在合并报表层面体现出这部分垫付的筹建费用。